---
title: "CAN 2019 notes"
output:
  html_document:
    df_print: paged
---

18-11-04

# Utgångspunkter

Ska göras en kortversion av resultaten från CAN 2016 (och 2013 då det är relevant) enligt texten i Alingsås.docx. Tänker att i första hand använda befintliga resultat för kortversionerna (ResultatKortvers2013_16.xlsx).

## Arbetsfiler
Följande arbetsfiler finns i data:

```{r}
dir("./data")
```


Excelfilen är uppdelad på 11 frågeområden, ett område per flik.

```{r }
library(readxl)

sheet_list = excel_sheets("data/ResultatKortvers2013_16.xlsx")
sheet_list
```

Varje flik innehåller kommuner + VGR (raderna 3-51 resp rad 52) och utfall åk 9 2013 och 2016 samt gy 2 2013 och 2016. 

Av integritetsskäl görs inte könsuppdelning för vissa kommuner/frågeområden, detta framgår av kolumnen "Redovisningsnivå 2016", flik 1, kolumn I.

Tänker att jobba enl följande:

1. Lägg upp ett arbetsmanus (Markdown) baserad på *Alingsås.docx*.
2. Lägg in önskade figurer enligt texten.
3. Skapa en kommunnamnsfil i Excel som underlag för att generera ett output per kommun. Ska också innehålla kontaktinfo.
4. Arbeta med kod.

## Arbetsmanus
Kopierar wordfilen till `can2016.Rmd`.
Fixar figurplaveringar, får avgöras definitivt då vi kikar på data.

## Kommunnamnsfil
Skapat `kommunnycklar.xlsx`. Innehåller f.n. endast kommunnamn men bör kompletteras med kommunalförb (kf), hosjv-nämnd (hsn) samt kontaktinfo (kontaktperson, titel, epost + telefon).

```{r komid}
komid <- read_excel("data/kommunnycklar.xlsx")
```

# Kod

## Skapa kommunspecifika data

Först filtreras data per kommun för åk 9, gy 2, könsuppdelat och info om redovisningen ska vara könsuppdelat.

Börjar med att få fram antalet deltagande elever.

```{r}
library(tidyverse)

# redovisad kommun

studkom = "Partille"

tmp_antal = read_excel("data/ResultatKortvers2013_16.xlsx", sheet = 1, range = "A3:R53", 
                 col_names = c("kommun1", "y13_9_tot", "y13_9_p", "y13_9_f",
                              "kommun2", "y16_9_tot", "y16_9_p", "y16_9_f", "redovis",
                              "kommun3", "y13_2_tot", "y13_2_p", "y13_2_f",
                              "kommun4", "y16_2_tot", "y16_2_p", "y16_2_f", "redovis2"),
                 trim_ws = TRUE) %>% 
  mutate(kommun1 = str_trim(kommun1, side = "both"),
         kommun2 = str_trim(kommun2, side = "both"),
         kommun3 = str_trim(kommun3, side = "both"),
         kommun4 = str_trim(kommun4, side = "both"))

tmp_kom <- tmp_antal %>% 
  filter(kommun1 == studkom)

```

Testar om antalsuppgifter fungerar:

"år 2016 deltog från `r studkom` `r tmp_kom$y16_9_tot`, varav `r tmp_kom$y16_9_p` pojkar och `r tmp_kom$y16_9_f` flickor."

OBS: Noterar att summeringarna inte stämmer!! KOLLA!

## Radnummer i komid som id för att välja kommun
Prövar att använda radnumret i kommunnyckelfilen som id för kommun. Tanken är att på sikt göra en funktion  som ietererar igenom de 49 kommunerna för att slippa skriva in kommun för kommun.

```{r}
studkom <- str_trim(komid$Hemkommun[3], side = "both")
studkom

```

## 2018-11-06

# Arbeta med kod

Börjar att koda `can2016.Rmd`.

## Villkorssatser
I texten finns t.ex. följande jämförelse:

> I `r studkom` är det färre flickor än pojkar som uppger att de är nöjda med sin hälsa i båda åldersgrupperna.  Genomsnittet i Alingsås är lägre än i Västra Götaland.

Det behövs en villkorssats sådan att om det är *färre* flickor öän pojkar... så ska texten lyda som i citatet, annars ska texten vara "...är det *fler* flickor än pojkar...".

```{r}
jfr <-  if_else(tmp_kom$y16_9_f > tmp_kom$y16_9_p, "fler", "färre")
  
```

I `r studkom` är det `r jfr` flickor än pojkar som uppger att de är nöjda med sin hälsa i båda åldersgrupperna.  Genomsnittet i Alingsås är lägre än i Västra Götaland.
